【裁判字號】    94,訴,3747
【裁判日期】    950830
【裁判案由】    俸給
【裁判全文】
臺北高等行政法院判決
                                     94年度訴字第03747號
                              .
原      告  甲○○
被      告  銓敘部
代  表  人  乙○○部長）住同.
訴訟代理人  丙○○
            戊○○
            丁○○
上列當事人間因俸給事件，原告不服公務人員保障暨培訓委員會
中華民國94年8 月16日94公審決字第0203號復審決定（發文日期
及字號：94年8 月29日公保字第0940003191號），提起行政訴訟
。本院判決如下：
    主  文
原告之訴駁回。
訴訟費用由原告負擔。
    事  實
一、事實概要：
    原告現任交通部電信總局北區電信監理站薦任第7 職等電子
    工程職系技士。其前應民國（下同）80年公務人員高等考試
    2 級考試資訊處理職系資訊處理科考試及格，自81年5 月至
    93年6 月歷任前交通部電信總局臺灣北區電信管理局、前交
    通部電信總局臺灣北區電信管理局士林電信局、中華電信股
    份有限公司（下稱中華電信公司）士林電信營運處高級技術
    員資位之線路工作員及專員、交通部電信總局交通行政職系
    科員及電子工程職系技士等職務。嗣原告於93年6 月7 日轉
    任國立澎湖技術學院薦任第6 職等至第7 職等電子工程職系
    技士，經該學院以93年7 月22日澎技人字第0930004285號擬
    任人員送審書，向被告申請原告現職俸級之審定，案經被告
    以93年8 月5 日部銓三字第0932396704號函，依公務人員任
    用法第9 條第1 項第1 款及公務人員俸給法第17條規定，採
    原告82年1 月至85年12月計4 年交通事業年資提敘4 級，核
    敘薦任第6 職等本俸5 級445 俸點，並自93年6 月7 日生效
    ；至原告86年6 月至92年9 月任交通部電信總局交通行政職
    系科員之年資，與擬任職務性質並不相近，核與被告93年6
    月1 日部銓一字第0932232944號令釋規定不符，當無法提敘
    俸級並取得同官等較高職等任用資格。嗣國立澎湖技術學院
    以94年3 月11日澎技人字第0940001392號公務人員任用或俸
    給案申請重行審定送核書，向被告申請原告現職俸級之重行
    審定，案經被告以94年3 月18日部銓三字第0942479769號函
    （下稱原處分），依公務人員任用法第9 條第1 項第1 款、
    公務人員俸給法第6 條、公務人員考績法第11條規定，核敘
    薦任第7 職等本俸3 級445 俸點，並自93年6 月7 日生效，
    另被告上開93年8 月5 日部銓三字第0932396704函併予註銷
    。原告不服，提起復審遭決定駁回後，遂提起行政訴訟。
二、兩造聲明：
  (一)原告聲明：
    1.復審決定及原處分關於後開第2項部分均撤銷。
    2.被告應對原告作成銓敘審定薦任第7 職等年功俸5 級俸點
      550之行政處分。
    3.訴訟費用由被告負擔。
  (二)被告聲明：如主文所示。
三、兩造之爭點：
    1.原告前應80年全國性公務人員高等考試2 級資訊處理職系
      資訊處理科及格，自81年11月7 日原任前交通部電信總局
      臺灣北區電信管理局（原告誤載為「北區電信監理站」）
      工作員，經被告核敘高級技術員第30級320 薪點，直至92
      年9 月24日被告核敘薦任第7 職等電子工程職系技士、年
      功俸4 級585 俸點；93年4 月5 日經被告核敘薦任第7 職
      等電子工程職系技士、年功俸5 級550 俸點，嗣於93年5
      月11日原告調派代國立澎湖技術學院（電算中心）電子工
      程技士職務時，被告依（申請時即原處分作成時）公務人
      員俸給法第12條第1 項規定應從原告前於交通部電信總局
      業已銓敘審定之官職等及俸級即薦任第7 職等年功俸5 級
      550 俸點開始起算，方符公務人員任用法及公務人員俸給
      法保障公務員之立法本旨。被告93年8 月5 日部銓三字第
      0932396704號函援用僅具法規命令地位、性質之被告內部
      解釋令（即被告93年6 月1 日部銓一字第0932232944號令
      ），而忽略命令不得牴觸法律之明文（公務人員俸給法第
      12條第1 項、中央法規標準法第11條），且依憲法第171
      條第2 項規定命令牴觸法律者無效，被告適用法律顯有違
      誤。又被告93年6 月1 日部銓一字第0932232944號令完全
      排除其他適用並有利轉任人員權益之法規條款，將原交通
      部電信總局的公務員限制於交通行政機關無法流通轉任商
      調，致縱核敘為10職等或9 職等，轉任商調一般行政機關
      後，竟只能再重新審查或銓敘為6 、7 職等之俸級，亦不
      合理。
    2.被告嗣依公務人員任用法第9 條第1 項第1 款、公務人員
      俸給法第6 條、公務人員考績法第11條，以原處分重行核
      敘薦任第7 職等電子工程職系技士、本俸3 級445 俸點，
      同時註銷上開被告93年8 月5 日部銓三字第0932396704號
      函。該核敘結果仍低於原審定之俸級即7 職等年功俸5 級
      （相當7 年年資），於法不符，致原告權益嚴重受損。
    3.又93年度原告年終考績業經澎湖縣政府核定為甲等，並經
      被告核敘在案，按公務人員考績法第7 條第1 項第1 款規
      定，晉年功俸1 級，故被告於94年間審定原告之官職等應
      為薦任第7 職等年功俸6 級，方屬適法。
    4.按被告92年9 月29日發布廢止交通事業人員轉任交通行政
      機關職務辦法，該辦法之精神乃基於交通事業人員任用只
      粗分技術類及營業類，轉任以職系分類任用之行政機關，
      理當重新審查其原有經歷、專長或資格是否符合擬任之職
      務。惟被告擴大操作「重新審查其資格俸級」之程序，屢
      侵害眾多當事人權益而頻生爭議，如87年間洪榮欽及黃富
      濤2 案經提起復審終得申復；而林宗正約於85或86年間轉
      調彰化某公立學校，原本5 本或5 功之俸級重新審查後只
      剩3 本或3 功之俸級，不得已再回任交通部電信總局終得
      核敘原俸級，其權益損失誰該負責。
    5.被告得依公務人員任用法第9 條第1 項第2 款「依法銓敘
      合格」之規定，核敘原告之任用資格，而非僅以同條項第
      1 款規定限縮原告權益。且如須重新審查原告資格俸級，
      則依交通部93年6 月4 日交人字第0930005393號、被告同
      日部特四字第0932377108號令發布之交通行政機關一覽表
      所定之「性質相近」，原告資訊處理考試及格自不得任用
      電子工程職系，準此，被告亦不得以原告80年高考及格而
      核敘電子工程職系之任用。
    6.被告稱另案蔡上達及蔡國鼎係在被告90年8 月27日90銓五
      字第2059414 號函適用期間，並以92年5 月28日交通事業
      人員任用條例第8 條修正公布及被告92年6 月5 日部銓五
      字第0922242300號令之時間區別為依據。惟參酌交通部電
      信總局現職同仁陳進興，其92年8 月14日離職前之等階為
      委任5 職等本俸4 級電子工程職系，92年至93年任基隆市
      政府資訊處理技士，93年9 月1 日回任交通部電信總局電
      子工程技佐，核敘委任5 職等本俸5 級電子工程職系，並
      未經重新審查資格俸級。其與原告離職前均為電子工程職
      系，期間均曾任資訊處理職系，再回任交通部電信總局電
      子工程職系，而銓審結果卻有差異，原告之客觀資格並未
      改變，而承辦人事之人員有各種不同之任用俸給之解釋，
      及最終大相逕庭之結果，致原告權益嚴重損害。
    7.按交通事業人員任用條例已於92年5 月30日修正施行；國
      立澎湖技術學院93年3 月24日商調函至交通部電信總局，
      該局於同年4 月9 日同意，原告曾洽國立澎湖技術學院人
      事單位答稱經函詢被告後表示重新審查資格應無此問題，
      吾應比照原資位俸級提敘為7 功5 等語，國立澎湖技術學
      院遂於同年5 月11日發派令至交通部電信總局。而交通部
      電信總局林宗正於93年4 、5 月間有意商調轉任臺北市政
      府新聞處電子工程技士時，洽詢被告銓審權益，被告以93
      年4 月29日部銓三字第0932361048號書函回覆謂召開會議
      審慎研處中，俟有結論即行函復等語。原告既等不到被告
      之即時回覆，待原告已調任報到方受被告之新規定致權益
      嚴重受損，自不合理。
    8.原告接獲被告93年8 月5 日部銓三字第0932396704號函後
      ，洽被告承辦人員稱只要改任一般行政職系可追溯原交通
      行政之年資等語。嗣原告因國立澎湖技術學院之員額總量
      管制組員超出，經應徵澎湖縣政府資訊課一般行政課長並
      獲錄用，於93年11月l 日轉任澎湖縣政府一般行政資訊課
      課長，原以為可追溯原交通行政之年資，殊不知又殺出公
      務人員陞遷法，只得再以6 本5 資訊處理職系技士任用。
      原告不得已於94年4 月1 日再商調回交通部電信總局任原
      職，原訊息係職等階可完全回復，交通部電信總局亦以薦
      任7職 等年功俸6 級送審，惟經被告以94年6 月20日部銓
      一字第0942515077號函，以93年11月至93年12月曾任澎湖
      縣政府薦任資訊處理技士職務年資與擬任職務性質不相近
      ，無法提敘俸級等由，核敘為離職前（93年6 月7 日）之
      職等階即薦任7 職等年功俸5 級。
  (二)被告主張：
    1.按公務人員任用法第33條規定：「教育人員、醫事人員、
      交通事業人員及公營事業人員之任用，均另以法律定之。
      」公務人員俸給法第12條第1 項規定：「公立學校教育人
      員、公營事業人員轉任行政機關職務時，其俸級之核敘，
      除其他法規另有規定外，依其考試及格所具資格或曾經銓
      敘審定有案之職等銓敘審定俸級。」次按92年5 月28日修
      正公布之交通事業人員任用條例第8 條第2 項規定：「交
      通事業人員轉任交通行政機關相當職務後，再改任非交通
      行政機關職務時，應依各該任用及俸給法規，重新審查其
      資格俸級。」再按被告93年6 月1 日部銓一字第09322329
      44號令釋規定：「一、交通事業人員任用條例第8 條第2
      項規定……所稱『重新審查其資格俸級』規定如下：(一)按
      其所具公務人員最高考試及格資格，依公務人員任用法第
      13條或第15條規定，取得其官等職等任用資格，並依公務
      人員俸給法第6 條或第7 條規定，起敘俸級。(二)曾任交通
      事業機構年資，得依公務人員俸給法第17條第1 項規定，
      按年核計加級。(三)曾任交通行政機關年資，除依公務人員
      俸給法第17條第1 項規定，按年核計加級外，其年終考績
      合於公務人員考績法第11條第1 項規定者，並得按年核算
      取得同官等較高職等之任用資格，高資得以低採；…。」
      又查94年5 月20日修正施行前之公務人員俸給法第17條規
      定：「（第1 項）公務人員曾任下列年資，如與現任職務
      職等相當、性質相近且服務成績優良者，得按年核計加級
      至其所銓敘審定職等之本俸最高級；如尚有積餘年資，且
      其年終（度）考績（成、核）合於或比照合於考績法第7
      條之規定，得按年核計加級至其所銓敘審定職等之年功俸
      最高級為止…二、公營事業人員年資。…。（第4 項）第
      1 項所稱職等相當，指公務人員曾任職務等級與擬任職等
      相當；所稱性質相近，指公務人員曾任職務工作性質與擬
      任職務之性質相近。（第5 項）公務人員曾任職等相當、
      性質相近、服務成績優良年資提敘俸級之認定，其辦法，
      由考試院定之。」另查公務人員曾任公務年資採計提敘俸
      級認定辦法第5 條規定：「公務人員曾任公務年資，其工
      作性質相近，依下列規定認定之：一、曾任職務經銓敘部
      銓敘審定之職系，與擬任職務職系依職組暨職系名稱一覽
      表規定為同一職組或得單向調任或得相互調任者。…」據
      上，於92年5 月30日後，交通事業人員轉任交通行政機關
      相當職務後，再改任非交通行政機關職務時，應以其所具
      考試及格資格，依公務人員任用法第13條或第15條、公務
      人員俸給法第6 條或第7 條規定，起敘俸級，曾任交通事
      業機構服務成績優良之年資，倘與所任職務「職等相當」
      、「性質相近」，並繳有服務成績優良證明文件者，得依
      公務人員俸給法第17條規定，按年核計加級至其所銓敘審
      定職等年功俸最高級。
    2.原告係應80年全國性公務人員高等考試2 級考試資訊處理
      職系資訊處理科考試及格，於81年5 月1 日至86年6 月29
      日任前交通部電信總局臺灣北區電信管理局、前交通部電
      信總局臺灣北區電信管理局士林電信局、中華電信公司士
      林電信營運處高級技術員資位之線路工作員及專員，86年
      6 月30日轉任交通部電信總局薦任第6 職等至第7 職等交
      通行政職系科員，92年9 月12日調任該局電子工程職系技
      士，歷至92年考績晉敘薦任第7 職等年功俸5 級550 俸點
      ，於93年6 月7 日轉任國立澎湖技術學院薦任第6 職等至
      第7職 等電子工程職系技士，以原告係由交通事業人員轉
      任交通行政機關相當職務後，再轉任非交通行政機關之人
      員，依交通事業人員任用條例第8 條第2 項規定，應依各
      該任用及俸給法規，重新審查其資格俸級。是以，被告93
      年8 月5 日部銓三字第0932396704號函，依公務人員任用
      法第9 條第1 項第1 款、第13條、公務人員俸給法第6 條
      及第17條規定，以原告上開考試及格資格自薦任第6 職等
      本俸1 級起敘，再採其82年1 月至85年12月任上開高級技
      術員資位之線路工作員及專員（從事市○○路維護及設計
      工作），計4 年與現職職等相當、性質相近且服務成績優
      良之交通事業人員年資，提敘俸級4 級，至薦任第6 職等
      本俸5 級；復以原處分依公務人員考績法第11條規定，採
      計其86年、87年2 年考列甲等之年終考績，取得薦任第7
      職等升等任用資格，銓敘審定合格實授，核敘薦任第7 職
      等本俸3 級445 俸點在案。至於其86年6 月至92年9 月原
      任交通部電信總局交通行政職系科員，因與所任電子工程
      職系之技士職務性質並不相近，無法依公務人員俸給法第
      17條規定採計提敘俸級，依上開規定，原處分於法並無違
      誤。
    3.因92年5 月28日修正公布之（即現行）交通事業人員任用
      條例第8 條第2 項所稱「重新審查其資格俸級」方式，經
      被告93 年6月1 日部銓一字第0932232944號令釋明確規定
      ；茲以上開規定係屬公務人員俸給法第12條第2 項所稱「
      其他法規另有規定」，是以，交通事業人員轉任交通行政
      機關相當職務後，再轉任非交通行政機關之人員，自應依
      上開被告93年6 月1 日部銓一字第0932232944號令釋規定
      辦理，並非原告稱應適用公務人員俸給法第12條第1 項，
      故無法以原告曾銓敘審定有案之職等銓敘審定俸級。
    4.按92年5 月28日修正公布前之交通事業人員任用條例第8
      條規定：「交通事業人員得轉任交通行政機關相當職務。
      交通行政人員取得本條例所定各級資位者，亦得轉任交通
      事業機構相當職務。」另92年9 月29日廢止之交通事業人
      員轉任交通行政機關職務辦法第5 條規定：「（第1 項）
      交通事業人員轉任交通行政機關職務，按其原敘資位，依
      前條規定，自最低職等本俸1 級起敘…。」第8 條規定：
      「交通事業人員依本辦法轉任交通行政機關職務後，再改
      任非交通行政機關職務時，仍應重新審查其資格。」第10
      條規定：「本辦法未規定事項，適用任用法規之規定。」
      原告於86年6 月30日由中華電信公司士林電信營運處高級
      技術員資位之職務，轉任交通部電信總局薦任第6 職等至
      第7 職等交通行政職系科員，係屬由交通事業人員轉任交
      通行政機關人員，爰適用交通事業人員轉任交通行政機關
      職務辦法之規定辦理；至原告於92年9 月12日復調任該局
      電子工程職系技士，爰依該辦法第10條規定，適用公務人
      員任用法第9 條第1 項第2 款「依法銓敘合格」及公務人
      員俸給法第11條規定，並按原告實際從事之工作內容，依
      現職公務人員調任辦法之規定，取得電子工程職系任用資
      格；又原告復於93年6 月7 日轉任國立澎湖技技術學院（
      非交通行政機關）薦任第6 職等至第7 職等電子工程職系
      技士職務時，以該辦法自應依前述92年5 月28日修正公布
      之交通事業人員任用條例第8 條及上開被告93年6 月1 日
      部銓一字第0932232944號令規定，重新審查其資格及俸級
      。又以上開2 次職務之調動，係適用不同人事制度之規定
      辦理，故原告所稱92年9 月12日及93年6 月7 日之職務調
      任案，所適用之任用資格條款，均應為公務人員任用法第
      9 條第1 項第2 款「依法銓敘合格」之規定乙節，洵屬對
      法令之誤解。
    5.被告於93年5 月28日交通事業人員任用條例第8 條修正公
      布前，對於交通事業人員轉任交通行政機關職務後，再改
      任非交通行政機關職務時，係依前開交通事業人員轉任交
      通行政機關職務辦法第8 條規定，重新審查其資格，並依
      考試及格資格及曾任年資予以銓敘審定官等、職等。嗣有
      黃富濤及洪榮欽等2 員不服被告之銓敘審定，經向公務人
      員保障暨培訓委員會提起再復審，案經該會以公務人員經
      銓敘審定之官等職等應予保障，非依法律不得變更，於當
      時公務人員保障法第15條（即現行法第13條）定有明文，
      而交通事業人員轉任交通行政機關職務辦法並無法律授權
      明文，僅係執行交通事業人員任用條例第8 條規定所訂立
      之職權命令，故其內容須限於細節性及技術性之事項，尤
      不能對人民之權利增加法律所無之限制，爰再復審決定：
      「復審決定及原處分均撤銷，由原處分機關另為適法之處
      分。」嗣被告就有關交通事業人員轉任交通行政機關職務
      後，再改任非交通行政機關職務時，應如何銓敘審定進行
      檢討，並確立於上開辦法（指交通事業人員轉任交通行政
      機關職務辦法）第8 條規定未提升至法律位階之前，是類
      人員（須具有公務人員任用法第9 條規定之任用資格）適
      用當時公務人員保障法第15條、第16條（按：即現行法第
      13條、第14條）規定職等、俸級應予保障之規定，於改任
      非交通行政機關職務時，得依其原於交通行政機關銓敘審
      定之職等、俸級辦理任用審定，並經被告90年8 月27日（
      90）銓五字第2059414 號函通函中央暨地方各主管人事機
      構。嗣92年5 月28 日 修正公布之交通事業人員任用條例
      第8 條明定，交通事業人員轉任交通行政機關相當職務後
      ，再改任非交通行政機關職務時，應依各該任用及俸給法
      規，重新審查其資格俸級；亦即將有關應重新審查資格俸
      級之規定，提升至法律位階，爰經被告以92年6 月5 日部
      銓五字第0922242300號令規定，嗣後依該辦法轉任交通行
      政機關相當職務後，若具改任一般行政機關職務之任用資
      格者（即須具公務人員任用法第9 條規定之任用資格）於
      改任一般行政機關職務時，應依該條例（指交通事業人員
      任用條例）第8 條規定，依各該任用及俸給法規，重新審
      查其資格及俸級，被告上開90年8 月29日（90）銓五字第
      2059414 號函釋自92年5 月30日起停止適用。準此，被告
      依據交通事業人員任用條例第8 條及前開93年6 月1 日部
      銓一字第0932232944號令規定，重新審查原告之任用資格
      及俸級，與公務人員保障法第13條及第14條規定無違。
    6.至原告轉任國立澎湖技術學院薦任第6 職等至第7 職等電
      子工程職系技士時，因被告90年8 月27日（90）銓五字第
      2059414 號函釋已停止適用，爰無法援引適用該函釋。另
      依交通部93年6 月4 日交人字第0930005393號、被告同日
      部特四字第0932377108號令發布之交通行政機關一覽表規
      定，交通部及其所屬電信總局均屬交通行政機關。至94年
      4 月1 日原告由澎湖縣政府轉任交通部電信總局電子工程
      職系技佐，經依92年9 月29日訂定發布之交通事業人員與
      交通行政人員相互轉任資格及年資提敘辦法第3 條及第4
      條規定轉任交通部電信總局，核敘薦任第7 職等年功俸5
      級550 俸點（93年11月至93年12月曾任澎湖縣政府薦任資
      訊處理職系技士職務年資，因與擬任電子工程職系職務性
      質不相近，無法提敘俸級），被告94年6 月20日部銓一字
      第0942515077號函備註欄業載以：「1.如再改任非交通行
      政機關職務時仍應重新審查其資格2.該員於93年11月至93
      年12月曾任澎湖縣政府薦任資訊處理職系技士職務年資與
      擬任職務性質不相近，無法提敘俸級。3.在同官等內調任
      低職等職務，仍以原職等任用。」等語，是以，原告指稱
      應依澎湖縣政府核定之93年考績結果提敘俸級1 級為薦任
      第7 職等年功俸6 級，洵屬誤解。
    理  由
一、原告主張：被告應依公務人員俸給法第12條第1 項規定，從
    原告前於交通部電信總局業已銓敘審定之官職等及俸級即薦
    任第7 職等年功俸5 級550 俸點開始起算，方符公務人員任
    用法及公務人員俸給法保障公務員之立法本旨。被告93年6
    月1 日部銓一字第0932232944號令牴觸公務人員俸給法第12
    條第1 項、中央法規標準法第11條，依憲法第171 條第2 項
    規定命令牴觸法律者無效，被告適用法律顯有違誤。被告92
    年9 月29日發布廢止交通事業人員轉任交通行政機關職務辦
    法，該辦法之精神乃基於交通事業人員任用只粗分技術類及
    營業類，轉任以職系分類任用之行政機關，理當重新審查其
    原有經歷、專長或資格是否符合擬任之職務。惟被告擴大操
    作「重新審查其資格俸級」之程序，屢侵害眾多當事人權益
    而頻生爭議。被告得依公務人員任用法第9 條第1 項第2 款
    「依法銓敘合格」之規定，核敘原告之任用資格，而非僅以
    同條項第1 款規定限縮原告權益。且如須重新審查原告資格
    俸級，則依交通部93年6 月4 日交人字第0930005393號、被
    告同日部特四字第0932377108號令發布之交通行政機關一覽
    表所定之「性質相近」，原告資訊處理考試及格自不得任用
    電子工程職系，準此，被告亦不得以原告80年高考及格而核
    敘電子工程職系之任用。被告稱另案蔡上達及蔡國鼎係在被
    告90年8 月27日90銓五字第2059414 號函適用期間，並以92
    年5 月28日交通事業人員任用條例第8 條修正公布及被告92
    年6 月5 日部銓五字第0922242300號令之時間區別為依據。
    惟參酌交通部電信總局現職同仁陳進興，其92年8 月14日離
    職前之等階為委任5 職等本俸4 級電子工程職系，92年至93
    年任基隆市政府資訊處理技士，93年9 月1 日回任交通部電
    信總局電子工程技佐，核敘委任5 職等本俸5 級電子工程職
    系，並未經重新審查資格俸級。其與原告離職前均為電子工
    程職系，期間均曾任資訊處理職系，再回任交通部電信總局
    電子工程職系，而銓審結果卻有差異，原告之客觀資格並未
    改變，而承辦人事之人員有各種不同之任用俸給之解釋，及
    最終大相逕庭之結果，致原告權益嚴重損害。據此，依行政
    訴訟法第5 條第2 項及公務人員任用法第9 條第1 項第1 款
    規定，求為判決如聲明所示云云。
二、被告則以：原告86年6 月30日由中華電信公司士林電信營運
    處高級技術員資位之職務轉任交通部電信總局薦任第6 職等
    至第7 職等交通行政職系科員，係屬由交通事業人員轉任交
    通行政機關人員；原告又於93年6 月7 日再自交通行政機關
    之交通部電信總局調任非交通行政機關之國立澎湖技術學院
    薦任第6 職等至第7 職等電子工程職系技士，依交通事業人
    員任用條例第8 條第2 項規定，應依各該任用及俸給法規，
    重新審查其資格俸級，即以其所具考試及格資格自薦任第6
    職等本俸1 級起敘，再依被告93年6 月1 日部銓一字第0932
    232944號函釋規定，採其82年1 月至85年12月任上開高級技
    術員資位之線路工作員及專員，計4 年與現職職等相當、性
    質相近且服務成績優良之交通事業人員年資，提敘俸級4級
    至薦任第6 職等本俸5 級，復依公務人員考績法第11條規定
    ，採計其86年、87年2 年考列甲等之年終考績，取得薦任第
    7 職等升等任用資格，銓敘審定合格實授，應敘薦任第7 職
    等本俸3 級445 俸點，又其86年6 月至92年9 月原任交通部
    電信總局交通行政職系科員，因與所任電子工程職系之技士
    職務性質並不相近，無法依公務人員俸給法第17條規定採計
    提敘俸級，原處分核敘原告薦任第7 職等本俸3 級445 俸點
    ，未予採計其86年6 月至92年9 月之年資，於法並無違誤，
    求為判決駁回原告之訴等語。
三、按（92年5 月28日修正公布，即現行）交通事業人員任用條
    例第8 條規定：「（第1 項）交通事業人員得轉任交通行政
    機關相當職務。交通行政人員取得本條例所定各級資位者，
    亦得轉任交通事業機構相當職務；其轉任資格、年資提敘等
    事項之辦法，由銓敘部會同交通部定之。（第2 項）交通事
    業人員轉任交通行政機關相當職務後，再改任非交通行政機
    關職務時，應依各該任用及俸給法規，重新審查其資格俸級
    。」公務人員任用法第33條規定：「教育人員、醫事人員、
    交通事業人員及公營事業人員之任用，均另以法律定之。」
    公務人員俸給法於申請時及原處分作成時第12條規定：「（
    第1 項）公立學校教育人員、公營事業人員轉任行政機關職
    務時，其俸級之核敘，除其他法規另有規定外，依其考試及
    格所具資格或曾經銓敘審定有案之職等銓敘審定俸級。（第
    2 項）行政機關人員轉任公立學校教育人員或公營事業人員
    時，其服務年資之採計，亦同。」（該2 項規定合併列入現
    行第12條第1 項之規定）同法於申請時及原處分作成時第17
    條規定：「（第1 項）公務人員曾任下列年資，如與現任職
    務職等相當、性質相近且服務成績優良者，得按年核計加級
    至其所銓敘審定職等之本俸最高級；如尚有積餘年資，且其
    年終（度）考績（成、核）合於或比照合於公務人員考績法
    第7 條之規定，得按年核計加級至其所銓敘審定職等之年功
    俸最高級為止：一、經銓敘部銓敘審定有案之年資。二、公
    營事業人員年資。三、依法令任官有案之軍職年資。四、公
    立學校之教育人員年資。五、公立訓練機構職業訓練師年資
    。（第2 項）曾任政務人員、民選首長、專科以上學校教師
    、社會教育機構專業人員及學術研究機構研究人員年資，如
    繳有成績優良證明文件，得比照前項規定，按年核計加級至
    其所銓敘審定職等之年功俸最高級為止。（第3 項）公務人
    員曾任前2 項以外之公務年資，如與現任職務職等相當、性
    質相近且服務成績優良者，得按年核計加級至其所銓敘審定
    職等之本俸最高級為止。（第4 項）第1 項所稱職等相當，
    指公務人員曾任職務等級與擬任職等相當；所稱性質相近，
    指公務人員曾任職務工作性質與擬任職務之性質相近。（第
    5 項）公務人員曾任職等相當、性質相近、服務成績優良年
    資提敘俸級之認定，其辦法，由考試院定之。」（現行第17
    條規定文字略有修正，實質內容不變）被告93年6 月1 日部
    銓一字第0932232944號令規定：「一、交通事業人員任用條
    例第8 條第2 項規定…所稱『重新審查其資格俸級』規定如
    下：(一)按其所具公務人員最高考試及格資格，依公務人員任
    用法第13條或第15條規定，取得其官等職等任用資格，並依
    公務人員俸給法第6 條或第7 條規定，起敘俸級。(二)曾任交
    通事業機構年資，得依公務人員俸給法第17條第1項 規定，
    按年核計加級。(三)曾任交通行政機關年資，除依公務人員俸
    給法第17條第1 項規定，按年核計加級外，其年終考績合於
    公務人員考績法第11條第1 項規定者，並得按年核算取得同
    官等較高職等之任用資格，高資得以低採；…。」被告係主
    管全國公務員銓敘及各機關人事機構管理事項之主管機關，
    對於交通事業人員任用條例第8 條第2 項所稱「重新審查其
    資格俸級」之方式，就公務人員俸給法第12條所規定公營事
    業人員轉任行政機關職務時，或行政機關人員轉任公營事業
    人員時，其俸級之核敘及服務年資應如何採計，依據上述法
    律，整體考量而為技術性、細節性之規定，未增加法律所無
    之限制，亦未違反母法，其辦理相關案件，自得據之適用。
    原告主張：被告93年6 月1 日部銓一字第0932232944號令牴
    觸公務人員俸給法第12條第1 項、中央法規標準法第11條，
    依憲法第171 條第2 項規定命令牴觸法律者無效云云，殊非
    可採。公務人員曾任公務年資採計提敘俸級認定辦法第5 條
    規定：「公務人員曾任公務年資，其工作性質相近，依下列
    規定認定之：一、曾任職務經銓敘部銓敘審定之職系，與擬
    任職務職系依職組暨職系名稱一覽表規定為同一職組或得單
    向調任或得相互調任者。…」準此，92年5 月30日後，交通
    事業人員轉任交通行政機關相當職務後，再改任非交通行政
    機關職務時，應依其所具考試及格資格，依公務人員任用法
    第13條或第15條、公務人員俸給法第6 條或第7 條，起敘俸
    級，曾任交通事業機構服務成績優良之年資，倘與所任職務
    「職等相當」、「性質相近」，並繳有服務成績優良證明文
    件者，得依公務人員俸給法第17條規定，按年核計加級至其
    所銓敘審定職等年功俸最高級。
四、原告現任交通部電信總局北區電信監理站薦任第7 職等電子
    工程職系技士，其前應80年公務人員高等考試2 級考試資訊
    處理職系資訊處理科考試及格，自81年5 月至93年6 月歷任
    前交通部電信總局臺灣北區電信管理局、前交通部電信總局
    臺灣北區電信管理局士林電信局、中華電信公司士林電信營
    運處高級技術員資位之線路工作員及專員、交通部電信總局
    交通行政職系科員及電子工程職系技士等職務，嗣原告於93
    年6 月7 日轉任國立澎湖技術學院薦任第6 職等至第7 職等
    電子工程職系技士，經該學院以93年7 月22日澎技人字第09
    30004285號擬任人員送審書，向被告申請原告現職俸級之審
    定，案經被告以93年8 月5 日部銓三字第0932396704號函，
    依公務人員任用法第9 條第1 項第1 款及公務人員俸給法第
    17條規定，採原告82年1 月至85年12月計4 年交通事業年資
    提敘4 級，核敘薦任第6 職等本俸5 級445 俸點，並自93年
    6 月7 日生效；至原告86年6 月至92年9 月任交通部電信總
    局交通行政職系科員之年資，與擬任職務性質並不相近，核
    與被告93年6 月1 日部銓一字第0932232944號令釋規定不符
    ，當無法提敘俸級並取得同官等較高職等任用資格；嗣國立
    澎湖技術學院以94年3 月11日澎技人字第0940001392號公務
    人員任用或俸給案申請重行審定送核書，向被告申請原告現
    職俸級之重行審定等情，為兩造所不爭，並有原告80年全國
    性公務人員高等考試2 級考試資訊處理職系資訊處理科考試
    及格證書、國立澎湖技術學院93年5 月11日澎技人字第0930
    002714號函、93年7 月22日澎技人字第0930004285號擬任人
    員送審書、被告93年8 月5 日部銓三字第0932396704號函、
    國立澎湖技術學院94年3 月11日澎技人字第0940001392號公
    務人員任用或俸給案申請重行審定送核書附原處分卷足稽，
    為可確認之事實。
五、本件之爭執，在於原處分核敘原告薦任第7 職等本俸3 級44
    5 俸點，是否違誤？經查：
  (一)關於原告主張：92年9 月12日及93年6 月7 日之職務調任案
    ，所適用之任用資格條款，均應為公務人員任用法第9 條第
    1 項第2 款「依法銓敘合格」之規定云云。按92年5 月28日
    修正公布前之交通事業人員任用條例第8 條規定：「交通事
    業人員得轉任交通行政機關相當職務。交通行政人員取得本
    條例所定各級資位者，亦得轉任交通事業機構相當職務。」
    92年9 月29日廢止之交通事業人員轉任交通行政機關職務辦
    法第5 條規定：「（第1 項）交通事業人員轉任交通行政機
    關職務，按其原敘資位，依前條規定，自最低職等本俸1 級
    起敘…。」第8 條規定：「交通事業人員依本辦法轉任交通
    行政機關職務後，再改任非交通行政機關職務時，仍應重新
    審查其資格。」第10條規定：「本辦法未規定事項，適用任
    用法規之規定。」本件原告於86 年6月30日由中華電信公司
    士林電信營運處高級技術員資位之職務，轉任交通部電信總
    局薦任第6 職等至第7 職等交通行政職系科員，係屬由交通
    事業人員轉任交通行政機關人員，應適用交通事業人員轉任
    交通行政機關職務辦法第5 條之規定辦理；原告於92年9 月
    12日復調任交通部電信總局電子工程職系技士，依交通事業
    人員轉任交通行政機關職務辦法第10條規定，適用公務人員
    任用法第9 條第1 項第2 款「依法銓敘合格」及公務人員俸
    給法第11條規定：「（第1 項）依法銓敘合格人員，調任同
    職等職務時，仍依原俸級銓敘審定。在同官等內調任高職等
    職務時，具有所任職等職務任用資格者，自所任職等最低俸
    級起敘；如未達所任職等之最低俸級者，敘最低俸級；如原
    敘俸級之俸點高於所任職等最低俸級之俸點時，敘同數額俸
    點之俸級。在同官等內調任低職等職務以原職等任用人員，
    仍敘原俸級。（第2 項）權理人員，仍依其所具資格銓敘審
    定俸級。（第3 項）調任低官等職務人員，其原敘俸級如在
    所調任職等內有同列俸級時，敘同列俸級；如高於所調任職
    務職等最高俸級時，敘至年功俸最高級為止，其原敘較高俸
    級之俸點仍予照支。」並按原告實際從事之工作內容，依現
    職公務人員調任辦法第5 條規定：「現職公務人員有下列各
    款資歷之一者，得認為具有擬調任之簡任職務職系專長：…
    二、經公務人員高等考試、相當高等考試之特種考試、分類
    職位第6 至第9 職等考試、薦任職或分類職位第6 職等升等
    考試及格，其考試類科或職系與調任職務職系性質相近者。
    …」第6 條規定：「現職公務人員有下列各款資歷之一者，
    得認為具有擬調任之薦任職務職系專長：一、具有第5 條各
    款資歷之一者。…」取得電子工程職系任用資格；再依交通
    事業人員轉任交通行政機關職務辦法第8 條規定，如再改任
    非交通行政機關職務時仍應重新審查其資格。（被告於原告
    審定指被告92年9 月24日部銓一字第0922285713號審定函備
    註欄亦予以如此註明）；又原告復於93年6 月7 日轉任國立
    澎湖技術學院（非交通行政機關）薦任第6 職等至第7 職等
    電子工程職系技士職務時，以交通事業人員轉任交通行政機
    關職務辦法業已廢止，自應依前述92年5 月28日修正公布之
    交通事業人員任用條例第8 條及上開被告93年6 月1 日部銓
    一字第0932232944號令規定，重新審查其資格及俸級。再者
    ，上開2 次職務之調動，係適用不同人事制度之規定辦理。
    是原告上開主張，洵非可採。
  (二)關於原告主張：其應適用公務人員俸給法第12條第1 項規定
    ，從原告前於交通部電信總局業已銓敘審定之官職等及俸級
    即薦任第7 職等年功俸5 級550 俸點開始起算云云。關於交
    通事業人員轉任交通行政機關相當職務後，再轉任非交通行
    政機關之人員，交通事業人員任用條例第8 條規定重新審查
    其資格俸級，而其重新審查其資格俸級方式，經被告93年6
    月1 日部銓一字第0932232944號函釋明確，業如上述，該函
    釋係屬公務人員俸給法第12條第2 項所稱「其他法規另有規
    定」，是原告此部分主張，有所誤解，本件尚無法以原告曾
    銓敘審定有案之職等銓敘審定俸級。
  (三)如前所述，被告於92年5 月28日交通事業人員任用條例第8
    條修正公布前，對於交通事業人員轉任交通行政機關職務後
    ，再改任非交通行政機關職務時，係依上開交通事業人員轉
    任交通行政機關職務辦法第8 條規定，重新審查其資格，並
    依考試及格資格及曾任年資予以銓敘審定官等、職等。嗣被
    告就有關交通事業人員轉任交通行政機關職務後，再改任非
    交通行政機關職務時，應如何銓敘審定進行檢討，以90年8
    月27日（90）銓五字第2059414 號函確立於交通事業人員轉
    任交通行政機關職務辦法第8 條規定未提升至法律位階之前
    ，是類人員（須具有公務人員任用法第9 條規定之任用資格
    ）適用當時公務人員保障法第15條、第16條（即現行第13條
    、第14條）規定職等、俸級應予保障之規定，於改任非交通
    行政機關職務時，得依其原於交通行政機關銓敘審定之職等
    、俸級辦理任用審定。惟92年5 月28日修正公布之交通事業
    人員任用條例第8 條明定，交通事業人員轉任交通行政機關
    相當職務後，再改任非交通行政機關職務時，應依各該任用
    及俸給法規，重新審查其資格俸級；亦即將有關應重新審查
    資格俸級之規定，提升至法律位階，被告以92年6 月5 日部
    銓五字第0922242300號函釋，嗣後依交通事業人員轉任交通
    行政機關職務辦法轉任交通行政機關相當職務後，若具改任
    一般行政機關職務之任用資格者（即須具公務人員任用法第
    9 條規定之任用資格）於改任一般行政機關職務時，應依交
    通事業人員任用條例第8 條規定，依各該任用及俸給法規，
    重新審查其資格及俸級，被告上開90年8 月27日（90）銓五
    字第2059414 號函釋自92年5 月30日起停止適用。職是，原
    告93年6 月7 日轉任國立澎湖技術學院薦任第6 職等至第7
    職等電子工程職系技士時，被告90年8 月27日（90）銓五字
    第2059414 號函釋即已停止適用。原告主張：被告以92年5
    月28日交通事業人員任用條例第8 條修正公布及92年6 月5
    日部銓五字第0922242300號令之時間區別為依據，另案銓敘
    蔡上達、蔡國鼎及陳進興等人，以渠等在90年8 月27日90銓
    五字第2059414 號函適用期間，惟原告之客觀資格並未改變
    ，而被告有各種不同之任用俸給之解釋，最終大相逕庭之結
    果，致原告權益嚴重損害云云，係屬誤解，亦非可採。
  (四)依卷附交通部93年6 月4 日交人字第0930005393號、被告同
    日部特四字第0932377108號令發布之交通行政機關一覽表規
    定，交通部及其所屬電信總局均屬交通行政機關。原告係應
    80年全國性公務人員高等考試2 級考試資訊處理職系資訊處
    理科考試及格，於81年5 月1 日至86年6 月29日任前交通部
    電信總局臺灣北區電信管理局、前交通部電信總局臺灣北區
    電信管理局士林電信局、中華電信公司士林電信營運處高級
    技術員資位之線路工作員及專員，86年6 月30日轉任交通部
    電信總局薦任第6 職等至第7 職等交通行政職系科員，92年
    9 月12日調任交通部電信總局電子工程職系技士，歷至92年
    考績晉敘薦任第7 職等年功俸5 級550 俸點，於93年6 月7
    日轉任國立澎湖技術學院薦任第6 職等至第7 職等電子工程
    職系技士，業如上述，以其係由交通事業人員轉任交通行政
    機關相當職務後，再轉任非交通行政機關之人員，依交通事
    業人員任用條例第8 條第2 項規定，應依各該任用及俸給法
    規，重新審查其資格俸級，再依公務人員任用法第9 條第1
    項第1 款、第13條及公務人員俸給法第6 條、第17條規定，
    以其上開考試及格資格自薦任第6 職等本俸1 級起敘，再採
    其82年1 月至85年12月任上開高級技術員資位線路工作員及
    專員（從事室內線路維護及設計工作），計4 年與現職職等
    相當、性質相近且服務成績優良之交通事業人員年資，提敘
    俸級4 級，至薦任第6 職等本俸5 級；復依公務人員考績法
    第11條規定，採計其86年、87年2 年考列甲等之年終考績，
    取得薦任第7 職等升等任用資格，原處分銓敘審定合格實授
    ，核敘薦任第7 職等本俸3 級445 俸點，並自93年6 月7 日
    生效，至原告於86年6 月至92年9 月原任交通部電信總局交
    通行政職系科員，因與新任電子工程職系之技士職務性質並
    不相近，未依公務人員俸給法第17條規定採計提敘俸，於法
    並無不合。
六、綜上所述，原處分並無違誤，復審決定遞予維持，俱無不合
    。原告猶執前詞訴請如聲明所示，為無理由，應予駁回。
七、兩造其餘攻擊防禦方法，核與前開論斷結果無礙，爰不逐一
    論究，併此敘明。
據上論結，本件原告之訴為無理由，爰依行政訴訟法第98條第3
項前段，判決如主文。
中    華    民    國    95    年     8    月   30     日
                        第一庭審判長法  官  王立杰
                                    法  官  劉錫賢
                                    法  官  胡方新
上為正本係照原本作成。
如不服本判決，應於送達後20日內，向本院提出上訴狀並表明上
訴理由，如於本判決宣示後送達前提起上訴者，應於判決送達後
20日內補提上訴理由書（須按他造人數附繕本）。
中    華    民    國    95    年     8    月   30     日
                                    書記官  陳幸潔


司法院資訊處製作；財團法人民間司法改革基金會備份。
